【裁判字號】    89,小上,20
【裁判日期】    890922
【裁判案由】    侵權行為損害賠償
【裁判全文】
臺灣屏東地方法院民事裁定  八十九年小上字第二○號
    上  訴  人  乙○○
    被上訴人    甲○○
右當事人間請求侵權行為損害賠償事件，上訴人對於中華民國八十九年六月十四日本
院八十九年度屏小字第一○九號第一審判決提起上訴，本院判決如左：
    主      文
上訴駁回。
第二審訴訟費用新台幣肆佰柒拾壹元由上訴人負擔。
    事      實
甲、上訴人方面：
一、聲明：
  (一)原判決廢棄。
  (二)被上訴人之訴及假執行之聲請均駁回。
二、陳述：除與原審判決書所載者相同茲予引用外，補稱：
    上訴人駕駛車輛於民國八十九年一月十日在屏東縣麟洛鄉○○路口自後方撞及被
    上訴人駕駛車號Ｄ６－４４１２車輛之事故，應以現場圖及測量為依據，被上訴
    人之車輛為何停於該路口，且其車輛剛過白線，顯示上訴人以低速行使，故被上
    訴人車輛只有後方保險桿損壞，後燈則無損，其餘亦無損壞，又上訴人之車輛修
    車費用僅為新台幣（下同）七千五百元，本件索賠金額過高等語。
三、證據：援用原審之立證方法。
乙、被上訴人方面：如原審判決書之記載。
    理      由
一、按小額程序之第二審判決，有下列情形之一者，得不經言詞辯論為之︰一經兩造
    同意者。二依上訴意旨足認上訴為無理由者。民事訴訟法第四百三十六條之二十
    九定有明文。
二、次按對於小額程序之第一審裁判之上訴，非以其違背法令為理由，不得為之，民
    事訴訟法第四百三十六條之二十四第二項定有明文。而所謂判決違背法令係指判
    決不適用法規或適用不當者而言。至證據取捨及事實認定，屬於事實審法院之職
    權，應由事實審法院斟酌辯論意旨及調查證據之結果，依自由心證判斷之，若其
    取捨及判斷並不違背法令，即不容當事人任意指摘其認定不當，以為上訴理由（
    最高法院二十一年度上字第一四○六號、二十八年度上字第二八號及第一五一五
    號判例意旨可稽）。
三、上訴意旨略以：上訴人駕駛車輛於八十九年一月十日在屏東縣麟洛鄉○○路口自
    後方撞及被上訴人駕駛車號Ｄ６－４４１２車輛之事故，應以現場圖及測量為依
    據，被上訴人之車輛為何停於該路口，且其車輛剛過白線，顯示上訴人以低速行
    使，故被上訴人車輛只有後方保險桿損壞，其餘則無損壞，修車費用應以七千五
    百元為合理，原審判決金額過高，於法有違等語。
四、經查，上訴人駕駛車輛於八十九年一月十日在屏東縣麟洛鄉○○路口自後方撞及
    被上訴人駕駛之車號Ｄ６－４４１２車輛之系爭事故，又被上訴人提出之其車輛
    因系爭事故受損而支出之三萬一千三百五十元修復費用估價單等情，為兩造所不
    爭執（參見原審卷第第十一頁），自屬真實。準此，原審依被據被上訴人之請求
    肯認上訴人應就被上訴人車號Ｄ６－４４１２車輛回復原狀之必要費用負損害賠
    償責任，核屬無誤。再者，證據取捨及事實認定既屬事實審法院之職權，則原審
    斟酌調查證據結果及辯論意旨審認車號Ｄ６－４４１２車輛修復費用三萬一千三
    百五十元係屬其回復原狀之必要費用，而准被上訴人之請求，即無違誤。是故，
    原審判決並無違背法令可言。
五、綜上，上訴人以原審判決損害賠償金額認定不當，指摘原審判決違背法令，尚有
    未洽，故其據以提起上訴，即屬無據。是以，依上訴人上訴意旨足認其上訴為無
    理由，爰依首開規定，不經言詞辯論予以駁回。
六、依民事訴訟法第四百三十六條之三十二第一項、第四百三十六條之十九第一項、
    第七十八條，裁定如主文。
中      華      民      國    八十九    年      九      月     二十二   日
                                    臺灣屏東地方法院民事第一庭
~B審判長法官  李麗芳
~B法      官  沈佳宜
~B法      官  洪乙心
右為正本係照原本作成。
本裁定不得抗告。
~B法院書記官  蘇聰藝
中      華      民      國    八十九    年      九      月     二十六   日


司法院資訊處製作；財團法人民間司法改革基金會備份。
